【裁判字號】    97,交聲,245
【裁判日期】    970430
【裁判案由】    違反道路交通管理處罰條例聲明異議
【裁判全文】
臺灣桃園地方法院交通事件裁定         97年度交聲字第245號
原處分機關  交通部公路總局新竹區監理所中壢監理站
異  議  人
即受處分人  甲○○
上列受處分人因違反道路交通管理處罰條例案件，對於交通部公
路總局新竹區監理所中壢監理站中華民國97年2 月19日所為之處
分（原處分案號：壢監裁字第裁53-Z00000000號）聲明異議，本
院裁定如下：
    主  文
異議駁回。
    理  由
一、原處分意旨略以：異議人即受處分人甲○○於民國96年11月
    20日上午11時57分許，駕駛車牌號碼843 ─KL號營業貨櫃曳
    引車，行經國道5 號北上36公里處時，經內政部警政署國道
    公路警察局第九警察隊蘇澳分隊員警以雷達測距測速儀器測
    得時速為每小時102 公里，超過該路段限速，乃當場予以攔
    停舉發，並以異議人行駛高速公路速度超過最高速限，未滿
    20公里為由，開立公警局交字第Z00000000 號舉發違反道路
    交通管理事件通知單，嗣並將該通知單交付予異議人。異議
    人於舉發通知單上所載應到案日期前向交通部公路總局新竹
    區監理所中壢監理站（下稱原處分機關）提出申訴，經原處
    分機關調查結果，認異議人確有前述違規行為，乃依道路交
    通管理處罰條例第33條第1 項第1 款、第63條第1 項第1 款
    ，違反道路交通管理事件統一裁罰基準及處理細則第43條、
    第44條、第67條之規定，於97年2 月19日以壢監裁字第裁53
    －Z00000000 號裁決書，裁處異議人罰鍰新臺幣（下同）3,
    500 元，並記違規點數1 點。
二、異議意旨略以：其於上開所述時間，駕駛上揭車輛行經國道
    5 號北上36公里處時，並無員警所稱之超速違規事實，蓋舉
    發員警乃係依據雷射測距測速儀器所測得之每小時時速為10
    2 公里以認定其超速，惟經其向舉發員警提出當日之行車紀
    錄表後，舉發員警亦同意其並未超速，然卻告知其應自行持
    該行車紀錄表向原處分機關提出申訴，故原處分顯有不當，
    為此聲明異議云云。
三、按汽車行駛於高速公路、快速公路或設站管制之道路，不遵
    使用限制、禁止、行車管制及管理事項之管制規則而行車速
    度超過規定之最高速限，處汽車駕駛人3,000 元以上 6,000
    元以下罰鍰，道路交通管理處罰條例第33條第1 項第1 款定
    有明文。再按汽車駕駛人有下列各款所列條款之一者，除依
    原條款處罰鍰外，並予記點：一、有第33條第1 項、第2 項
    、第38條第1 項、第40條、第45條、第47條第1 款至第3 款
    、第48條、第49條或第60條第1 項、第2 項第1 款、第2 款
    情形之一者，各記違規點數1 點‧‧‧，同條例第63條第 1
    項第1 款亦有明文。
四、經查：本件異議人固提出其車內行車紀錄器內之紀錄卡，以
    證明其當時並無超速，然檢視其所提供之行車紀錄紙，於「
    走行距離紀錄」格內有多處重疊，顯見該紀錄紙應有重覆使
    用情形，則既其之行車紀錄器已使用不當，該行車紀錄紙所
    載行車紀錄之準確性，自非無疑。且本件舉發員警陳政雄、
    徐崇敏用以檢測異議人超速之雷射測距測速儀器（器號UX00
    9054號），業於96年10月25日經經濟部標準檢驗局檢定合格
    ，有效期限至97年10月31日，此有內政部警政署國道公路警
    察局第九警察隊公警九交字第0970902113號函所附經濟部標
    準檢驗局雷射測速儀檢定合格證書1 紙附卷可稽，其合法性
    及準確性足堪認定，是異議人空言辯稱其並未超速云云，當
    不足採。
五、綜上所述，異議人確有上開違規行為，又原處分機關依道路
    交通管理處罰條例第33條第1 項第1 款、違反道路交通管理
    事件統一裁罰基準及處理細則及違反道路交通管理事件統一
    裁罰基準表所載之裁罰標準之相關規定，裁處異議人 3,500
    元之罰鍰，並依道路交通管理處罰條例第63條第1 項第1 款
    之規定，記違規點數1 點，亦核無違誤，是本件異議自為無
    理由，應予駁回。
據上論斷，應依道路交通管理處罰條例第87條第2 項、道路交通
案件處理辦法第19條，裁定如主文。
中    華    民    國    97    年    4     月    30    日
                          交通法庭    法  官  蘇昌澤
以上正本證明與原本無異。
如不服本裁定，應於裁定送達後5 日內向本院提出抗告狀。
                                      書記官  田宜芳
中    華    民    國    97    年    5     月    5     日


司法院資訊處製作；財團法人民間司法改革基金會備份。
